臺灣高等法院刑事判決　
110年度上訴字第1028號
上  訴  人  臺灣士林地方檢察署檢察官
上  訴  人  
即  被  告  黃偉軒


            鄭凱元



被      告  曹祐凱




上列上訴人因被告詐欺等案件，不服臺灣士林地方法院109年度
金訴字第197號，中華民國109年12月9日第一審判決（起訴案號
：臺灣士林地方檢察署109年度偵緝字第956號、109年度偵字第1
0000號、第11444號，及移送併辦：109年度偵緝字第963號），
提起上訴，本院判決如下：
    主    文
原判決撤銷。
曹祐凱犯三人以上共同詐欺取財未遂罪，處有期徒刑捌月。
黃偉軒幫助犯三人以上共同詐欺取財罪，累犯，處有期徒刑柒月
。
鄭凱元幫助犯三人以上共同詐欺取財罪，處有期徒刑陸月。扣案
如附表二所示提款卡壹張及存摺壹本沒收；未扣案之犯罪所得新
臺幣捌仟元沒收，於全部或一部不能沒收或不宜執行沒收時，追
徵其價額。
    犯罪事實
一、黃偉軒、鄭凱元均知悉曹祐凱夥同三人以上之成員實施詐騙
    而有使用人頭帳戶之需求，提供帳戶予曹祐凱即係協助曹祐
    凱及其他成員三人以上共同詐欺及掩飾、隱匿犯罪所得之來
    源、去向，卻因鄭凱元積欠黃偉軒債務，亟需金錢以償債，
    黃偉軒、鄭凱元乃分別基於幫助三人以上共同詐欺取財與幫
    助洗錢之犯意聯絡，於民國109年1月間某日，在臺北市士林
    區士林夜市內，由黃偉軒介紹鄭凱元予曹祐凱認識，曹祐凱
    即允以每個帳戶新臺幣（下同）8,000元之代價，透過黃偉
    軒向鄭凱元取得鄭凱元所有之臺北富邦商業銀行帳號000000
    000000號帳戶、臺灣土地銀行帳號000000000000號帳戶（下
    稱富邦銀行帳戶、土地銀行帳戶）之提款卡、存摺。曹祐凱
    （所涉詐欺楊燦榮部分，業經臺灣士林地方法院以109年度
    原訴字第5號、109年度金訴字第98、113號有罪判決確定，
    非本件起訴及審理範圍）與陳睿斌、龔祺峯（上2人所涉詐
    欺犯行，亦經同法院以109年度原訴字第5號、109年度金訴
    字第98、113號判決）及郜錦耀（另由臺灣士林地方檢察署
    通緝）、身分不詳綽號「天下」、「棠棠」等成員，共同意
    圖為自己不法所有，基於三人以上共同詐欺取財及洗錢之犯
    意聯絡，由曹祐凱將上開2帳戶之帳號以通訊軟體「微信」
    提供予「天下」，並親自前往超商自動櫃員機測試上開提款
    卡功能是否正常，再由身分不詳之成員撥打電話予附表一所
    示之楊燦榮、翁仁郎施行詐騙，使楊燦榮、翁仁郎陷於錯誤
    ，將款項匯入鄭凱元上開帳戶內（各被害人遭詐騙過程、匯
    款之時間、金額、匯入帳戶，如附表一編號1、2所示)。其
    中附表一編號1楊燦榮匯入之10萬元，於同日（109年2月3日
    ）下午即遭提領一空而隱匿該詐欺犯罪所得之所在、去向，
    嗣楊燦榮於同年月5日發覺受騙並報警，除鄭凱元之富邦銀
    行帳戶遭列為警示帳戶外，其土地銀行帳戶亦列為衍生管制
    之帳戶而遭限制交易，故附表一編號2翁仁郎於109年2月6日
    匯款15萬元入土地銀行帳戶時，曹祐凱已無法持該帳戶之提
    款卡提領該筆金額，致詐騙未能得逞，且未生掩飾、隱匿特
    定犯罪所得之結果而未遂。鄭凱元則因本案所提供之土地銀
    行帳戶無法順利提款，僅於109年2月獲取提供富邦銀行帳戶
    之報酬8,000元。
二、案經楊燦榮、翁仁郎告訴暨臺北市政府警察局內湖分局報告
    、新北市政府警察局刑事警察大隊移送臺灣士林地方檢察署
    檢察官偵查起訴及移送併案審理。
    理  由
壹、程序部分（證據能力）：
　　本判決認定事實所引用之供述證據，檢察官同意其證據能力
    ，上訴人即被告鄭凱元、被告曹祐凱對證據能力無意見，上
    訴人即被告黃偉軒則經合法通知而無正當理由不到庭，被告
    三人迄至本案言詞辯論終結前均無異議，本院審酌該等證據
    資料製作時之情況，亦無違法不當及證明力明顯過低之瑕疵
    ，認作為證據應屬適當；非供述證據部分，核無違反法定程
    序取得之情形，且與本案犯罪事實具有關聯性，均認有證據
    能力。　　
貳、實體部分：
一、認定被告犯罪事實所憑證據及理由
　㈠上揭犯罪事實，業據被告曹祐凱、鄭凱元、黃偉軒於原審，
    及被告曹祐凱、鄭凱元於本院審理時均坦承不諱（見原審金
    訴字卷第83頁、第89頁、第96頁，本院卷第112至113頁、第
    202至203頁、第244至248頁、第295至298頁），且據證人即
    告訴人楊燦榮（見臺灣士林地方檢察署109 年度偵字第8368
    號卷〈下稱偵一卷〉第25至29頁）、翁仁郎（見臺灣士林地方
    檢察署109 年度偵字第10000號卷〈下稱偵二卷〉第13至17頁
    ）於警詢時證述遭人詐騙匯款之過程，及證人陳睿斌於警詢
    時證述甚明（見臺灣士林地方檢察署109 年度偵字第11444 
    號卷〈下稱偵三卷〉第61至67頁），復有被害人楊燦榮提出之
    合作金庫商業銀行109年2月3日匯款申請書（見偵一卷第31
    頁）、臺北富邦商業銀行帳號000000000000號帳戶申設資料
    及交易明細（見偵一卷第33至35頁）、被害人翁仁郎提出之
    合作金庫商業銀行109年2月6日匯款申請書（見偵二卷第29
    頁）、內政部警政署反詐騙諮詢專線紀錄表（見偵二卷第49
    至51頁）、監視器錄影畫面翻拍照片（見偵三卷第27至30頁
    ）、臺灣土地銀行南港分行109年4月21日南港字第10900012
    68號函暨所附帳號000000000000號帳戶申設資料及交易明細
    （見偵三卷第79至82頁）、合作金庫銀行新店分行帳號0000
    000000000 號帳戶存摺封面及內頁影本（見偵二卷第31頁）
    在卷可稽及本案土地銀行帳戶之存摺、提款卡扣案可憑（臺
    北市政府警察局內湖分局109年3月26日扣押筆錄、扣押物品
    目錄表，見偵二卷第19至27頁），足認被告三人上開任意性
    自白與事實相符，堪予採信。
　㈡洗錢防制法業於105年12月28日修正公布，並於106年6月28日
    生效施行（下稱新法）。其立法目的在於防範及制止因犯第
    3條所列之特定犯罪而取得或變得之財物或財產上利益及其
    之孳息，藉由包含處置（即將特定犯罪所得直接予以移轉或
    變更）、分層化（即以迂迴層轉、化整為零之多層化包裝方
    式，掩飾或隱匿特定犯罪所得）及整合（即收受、持有或使
    用他人之特定犯罪所得，使之回流至正常金融體系，而得以
    合法利用享受）等各階段之洗錢行為，使其形式上轉換成為
    合法來源，以掩飾或切斷特定犯罪所得與犯罪之關聯性，而
    藉以逃避追訴、處罰。而金融帳戶為個人之理財工具，政府
    開放金融業申請設立後，金融機構大量增加，一般民眾皆可
    以存入最低開戶金額之方式自由申請開設金融帳戶，此外即
    無任何特殊之限制，因此一般人申請存款帳戶極為容易而便
    利，且得同時在不同金融機構申請多數存款帳戶使用，絕無
    使用他人帳戶之必要，此為一般日常生活所熟知之常識，故
    除非有特殊或違法之目的，並為藉此躲避警方追緝，一般正
    常使用之存款帳戶，並無向他人借用、承租或購買帳戶存簿
    及金融卡之必要。再詐欺者經常利用他人存款帳戶，以隱匿
    其財產犯罪之不法行徑，規避執法人員之查緝，並掩飾、確
    保因自己犯罪所得之財物，類此在社會上層出不窮之案件，
    亦經坊間書報雜誌、影音媒體多所報導及再三披露而為眾所
    周知之情事，是以避免此等專屬性甚高之物品被不明人士利
    用為犯罪工具，亦為一般生活所應有之認識。行為人提供金
    融帳戶提款卡及密碼供他人使用，嗣後被害人雖匯入款項，
    然此時之金流仍屬透明易查，在形式上無從合法化其所得來
    源，未造成金流斷點，尚不能達到掩飾或隱匿特定犯罪所得
    之來源、去向及所在之作用，須待款項遭提領後，始產生掩
    飾、隱匿之結果，若無參與後續之提款行為，非屬洗錢防制
    法第2條所稱之洗錢行為，不成立同法第14條第1項一般洗錢
    罪之正犯；然如行為人主觀上認識該帳戶可能作為收受及提
    領特定犯罪所得使用，他人提領後即產生遮斷資金流動軌跡
    以逃避國家追訴、處罰之效果，仍基於幫助之犯意而提供，
    應論以幫助犯同法第14條第1項之一般洗錢罪（最高法院108
    年度台上大字第3101號行事大法庭裁定意旨參照）。觀之本
    案被告曹祐凱之犯罪手法係先由不詳同夥施以詐術，且指定
    將詐騙所得之款項匯至被告鄭凱元名義申辦之銀行帳戶後，
    再由被告曹祐凱等人提領贓款，製造金流斷點，使司法機關
    難以溯源追查犯罪所得之蹤跡與後續犯罪所得持有者，以達
    掩飾、隱匿特定犯罪所得之所在及去向。是以被告曹祐凱就
    附表一編號2之犯行分擔實行上開行為，有隱匿特定犯罪所
    得所在、去向之洗錢犯罪聯絡及行為分擔，亦屬明確（但此
    部分未成功提領，僅止於洗錢未遂，詳後述）；而被告黃偉
    軒基於幫助犯意居中介紹鄭凱元交付銀行帳戶，被告鄭凱元
    基於幫助犯意提供本案2個帳戶，自均足認有幫助犯三人以
    上共同詐欺取財、幫助犯一般洗錢罪之故意（關於各罪既未
    遂之說明，另詳後述論罪部分）。
　㈢綜上，本案事證明確，被告三人之犯行堪以認定，應依法論
    科。
二、論罪
　㈠罪名
　⒈被告曹祐凱於附表一編號2所示對被害人翁仁郎之犯行中，參
    與蒐集人頭帳戶、測試提款卡及前往提款等分工，但因鄭凱
    元之土地銀行帳戶已先遭管制而無法提領翁仁郎匯入之款項
    ，致該等詐欺犯行未能得逞，且雖已使用鄭凱元之土地銀行
    帳戶為人頭帳戶，指示翁仁郎匯款入戶而著手洗錢行為，但
    未順利提領得贓款，此時之金流仍透明易查，未生掩飾、隱
    匿特定犯罪所得之結果。核被告曹祐凱所為，係犯刑法第33
    9條之4第2項、第1項第2款之三人以上共同詐欺取財未遂、
    洗錢防制法第14條第2項、第1項洗錢未遂等罪。公訴意旨認
    被告曹祐凱係構成刑法第339條之4第1項第2款之三人以上共
    同詐欺取財罪及洗錢防制法第14條第1項之洗錢罪，尚有未
    合，但此僅為既、未遂行為態樣之別，未涉罪名之變更，尚
    不生變更起訴法條問題，併此敘明。
　⒉被告鄭凱元提供其個人帳戶給同案被告曹祐凱充作人頭帳戶
    使用，助其遂行詐騙被害人財物之行為，並作為掩飾、隱匿
    犯罪所得來源、去向之用，被告黃偉軒則居中媒介帳戶之交
    易，其二人之行為性質上僅可認為係加重詐欺取財、洗錢罪
    構成要件以外之幫助行為，應依刑法第30條第1項前段規定
    論以幫助犯，是核被告黃偉軒、鄭凱元所為，有關附表一編
    號1部分，均係犯刑法第30條第1項、第339條之4第1項第2款
    幫助犯三人以上共同詐欺取財罪及刑法第30條第1項、洗錢
    防制法第14條第1項之幫助洗錢罪，有關附表一編號2部分，
    均係犯刑法第30條第1項、第339條之4第2項、第1項第2款幫
    助犯三人以上共同詐欺取財未遂罪及刑法第30條第1項、洗
    錢防制法第14條第2項、第1項之幫助洗錢未遂罪。公訴意旨
    認被告黃偉軒、鄭凱元就附表一各編號為洗錢防制法第14條
    第1項洗錢罪之正犯且均既遂，就附表一編號2係幫助犯刑法
    第339條之4第1項第2款之三人以上共同詐欺取財既遂罪，尚
    有未合，但此僅為正犯與幫助犯及既、未遂行為態樣之別，
    未涉罪名之變更，亦不生變更起訴法條問題。
　㈡被告曹祐凱與郜錦耀、「棠棠」、「天下」、陳睿斌、龔祺
    峯等成員間，就附表一編號2之三人以上共同詐欺取財未遂
    、洗錢未遂罪有犯意聯絡及行為分擔，應論以共同正犯。至
    公訴意旨認被告黃偉軒、鄭凱元就幫助詐欺、洗錢應論以共
    同正犯云云，但幫助犯係從犯，從屬於正犯而成立，刑法第
    28條規定之共同正犯，係指2人以上共同實行犯罪之行為者
    而言，幫助他人犯罪，並非實行正犯，事實上雖有2人以上
    共同幫助犯罪，要亦各負幫助罪責，無適用該條之餘地，是
    此部分公訴意旨容有誤會，併予指明。
　㈢被告曹祐凱以一行為犯三人以上共同詐欺取財未遂、洗錢未
    遂等罪，為想像競合犯，應從一重之三人以上共同詐欺取財
    未遂罪處斷。被告黃偉軒以單一仲介之幫助行為、鄭凱元以
    單一提供富邦銀行帳戶及土地銀行帳戶之幫助行為，幫助他
    人向附表一所示之被害人二人詐騙，同時觸犯幫助犯三人以
    上共同詐欺取財罪（既遂及未遂罪）與幫助一般洗錢罪（既
    遂及未遂罪），為想像競合犯，應從一重均論以幫助犯三人
    以上共同詐欺取財罪。
　㈣臺灣士林地方檢察署檢察官就被告黃偉軒幫助犯三人以上共
    同詐欺取財罪部分移送併案審理（109年度偵緝字第963號）
    ，與起訴事實為同一事實，本院自得併予審理。
　㈤刑之加重減輕事由
　⒈被告黃偉軒於107年間因詐欺取財案件，經臺灣士林地方法院
    以107年度簡字第104號判決處有期徒刑3月確定，於107年12
    月7日易科罰金執行完畢，有本院被告前案紀錄表存卷可查
    。其於有期徒刑執行完畢後5年內，故意再犯本案有期徒刑
    以上之罪，為累犯。本院審酌其前案所犯為與本案詐欺案件
    相同罪質之故意犯罪，本案復於前案執行完畢後未久隨即再
    犯，足見前揭刑之執行並未對其產生警惕作用，益徵其主觀
    上欠缺對法律之尊重及自我約束能力，對刑罰之反應力薄弱
    ，因認加重其法定最低度刑，尚不至使其所受之刑罰超過其
    所應負擔之罪責，爰就其所犯之罪依司法院釋字第775號解
    釋意旨及刑法第47條第1項規定，加重其刑。
　⒉被告曹祐凱對於告訴人翁仁郎部分犯行，其他共犯已著手於
    詐欺行為之實行，惟因土地銀銀行帳戶已先遭管制而未能成
    功提領，為未遂犯，應依刑法第25條第2項規定減輕其刑。
　⒊被告黃偉軒、鄭凱元為幫助犯，均依刑法第30條第2項規定減
    輕其刑。且被告黃偉軒之刑同時有加重及減輕事由，依法先
    加後減之。
　⒋按想像競合犯之處斷刑，本質上係「刑之合併」。其所謂從
    一重處斷，乃將想像競合犯組成之評價上數罪，合併為科刑
    一罪，其所對應之刑罰，亦合併其評價上數罪之數法定刑，
    而為一個處斷刑。易言之，想像競合犯侵害數法益者皆成立
    犯罪，論罪時必須輕、重罪併舉論述，同時宣告所犯各罪名
    ，包括各罪有無加重、減免其刑之情形，亦應說明論列，量
    刑時併衡酌輕罪部分量刑事由，評價始為充足，然後依刑法
    第55條前段規定「從一重處斷」，非謂對於其餘各罪可置而
    不論。因此，法院決定處斷刑時，雖以其中最重罪名之法定
    刑，做為裁量之準據，惟於裁量其輕重時，仍應將輕罪合併
    評價在內(最高法院108年度台上字第4405、4408號判決意旨
    參照)。次按犯洗錢防制法第14條、15條之罪，在偵查或審
    判中自白者，減輕其刑，洗錢防制法第16條第2項分別定有
    明文。被告3人於審理時均自白洗錢犯行合於洗錢防制法第1
    6條第2項減輕其刑之規定，應於量刑時併為審酌。又被告曹
    祐凱所犯輕罪部分（洗錢未遂）及被告黃偉軒、鄭凱元所犯
    輕罪部分（幫助洗錢、幫助洗錢未遂），亦分別有未遂或幫
    助等減輕事由，於量刑時併予審酌。
三、撤銷原判決之說明及科刑
　㈠原審以被告犯罪事證明確，據以論罪科刑，固非無見。惟：
    被告曹祐凱就附表一編號2部分所犯洗錢罪雖已取得人頭帳
    戶（鄭凱元之土地銀行帳戶），且被害人翁仁郎已依指示匯
    款進入該帳戶，而認已著手洗錢行為，但因該帳戶已遭管制
    而無法順利提領得贓款，此時之金流仍透明易查，未生掩飾
    、隱匿特定犯罪所得之結果，應論以未遂犯，原判決認此部
    分犯洗錢防制法第14條第1項之洗錢罪（既遂），即有違誤
    。又被告黃偉軒、鄭凱元僅止於提供人頭帳戶，卷內無證據
    證明其等參與提領處置犯罪所得之洗錢構成要件行為，故就
    附表一編號1同時犯幫助洗錢罪，編號2同時犯幫助洗錢未遂
    罪，原判決認其2人為洗錢防制法第14條第1項之洗錢罪正犯
    ，亦有未洽。事實及量刑之基礎有所變動，檢察官上訴以原
    審對被告三人之量刑過輕，並無理由，被告黃偉軒上訴主張
    累犯不予加重乙節，因本院認無大法官釋字第775號揭示之
    罪刑不相當之情形，應依法加重其刑，已如前述，此部分之
    上訴並無理由，但其與被告鄭凱元均上訴主張原審量刑過重
    ，非不可採，且原判決有上開可議之處，應由本院撤銷改判
    。至於檢察官上訴意旨以被害人翁仁郎已依指示匯款至土地
    銀行帳戶，而該帳戶之提款卡為被告曹祐凱管領，而置於其
    實力支配下，縱該款項遭圈存而未提領成功，詐欺犯行應已
    既遂，原判決對被告曹祐凱僅依未遂罪論處，容有違誤云云
    ，但查被告鄭凱元之富邦銀行帳戶因用作詐騙楊燦榮之人頭
    帳戶，於109年2月5日經楊燦榮報案後即遭警示，依據「存
    款帳戶及其疑似不法或顯屬異常交易管理辦法」之規定，警
    示帳戶開戶人開立之其他存款帳戶，會因此列入衍生管制帳
    戶而遭停止使用提款卡及語音、網路轉帳等功能，對照卷附
    反詐騙諮詢專線紀錄表、受理詐騙帳戶通報警示簡便格式表
    、金融機構聯防機制通報單、臺灣土地銀行南港分行109年4
    月21日南港字第1090001268號函暨所附帳號000000000000號
    帳戶申設資料及交易明細（見偵二卷第49至59頁、偵三卷第
    79至82頁）所示，以及被告曹祐凱、證人陳睿斌於警詢時均
    稱2月6日下午接獲通知欲提領被害人翁仁郎之款項時，已無
    法提領等語，被害人翁仁郎報案時間為109年3月18日，且報
    案時該筆15萬元已遭圈存並未提領，可知鄭凱元之土地銀行
    帳戶於其富邦銀行帳戶遭警示之同時，即已遭管制，檢察官
    未能舉證被害人翁仁郎匯入土地銀行帳戶內之款項仍可由被
    告曹祐凱自由支配，被告曹祐凱此部分所為僅止於未遂，檢
    察官此部分之上訴並無理由，又同案被告黃偉軒、鄭凱元之
    所以論幫助既遂，係因其等被訴範圍尚包括附表一編號1楊
    燦榮部分，但此部分並非被告曹祐凱於本案中被起訴及審理
    之範圍，檢察官上訴意旨以被告曹祐凱論以未遂，與同案之
    黃偉軒、鄭凱元論以既遂犯，有所矛盾云云，顯有誤會，均
    併此敘明。
　㈡爰以行為人之責任為基礎，審酌被告三人正值青年，不思以
    正當途徑獲取財物，更無視政府一再宣誓掃蕩詐騙犯罪之決
    心及法規禁令，被告曹祐凱從事蒐集詐騙被害人使用之人頭
    帳戶並負責出面取款之詐騙分工，被告黃偉軒、鄭凱元則以
    媒介、提供帳戶方式幫助被告曹祐凱及其同夥遂行詐欺犯罪
    ，牟取不法報酬，且過程中透過使用人頭帳戶而將不法所得
    層轉上游共犯，掩飾、隱匿不法所得來源及去向，罔顧法令
    及他人權益，助長詐騙歪風，紊亂社會經濟秩序，被告黃偉
    軒、鄭凱元所為造成告訴人楊燦榮之財產損害非微，迄未能
    與之和解或賠償分毫，應予非難，又被告三人所為亦使告訴
    人翁仁郎財產受損，但幸所使用之土地銀行帳戶已先遭管制
    ，被告等此部分犯行未能得逞，該筆被害款項未遭提領而減
    輕損失，並念其等均坦認犯行之犯後態度尚可，兼衡其等之
    素行、犯罪動機、目的、手段、參與態樣及程度，暨自述之
    智識程度、家庭生活經濟狀況（見原審金訴字卷第104至105
    頁，本院卷第248頁、第298頁）等一切情狀，分別量處如主
    文第2至4項所示之刑。
　㈢沒收
　⒈扣案被告鄭凱元所有如附表二所示之本案土地銀行帳戶存摺1
    本、提款卡1張，為鄭凱元所有且用於本案犯罪，應依刑法
    第38條第2項宣告沒收，至於未扣案之富邦銀行帳戶提款卡
    、存摺，雖同為鄭凱元所有且用於本案犯罪，然該帳戶已遭
    銀行凍結無法使用，該等存摺、提款卡物品之實體價值低微
    ，倘予以沒收、追徵，致生不成比例之程序耗費，有違公益
    ，難認有何沒收之刑法上重要性，爰不宣告沒收、追徵。
　⒉被告鄭凱元因本案獲得8,000元之報酬，為其犯罪所得，業據
    其與同案被告曹祐凱供述在卷，互核相符（見原審金訴字卷
    第85至86頁），堪予認定，應依刑法第38條之1第1項前段、
    第3項規定，諭知沒收，於全部或一部不能沒收或不宜執行
    沒收時，追徵其價額。至於洗錢防制法第18條第1項前段規
    定「犯第十四條之罪，其所移轉、變更、掩飾、隱匿、收受
    、取得、持有、使用之財物或財產上利益，沒收之」，然該
    洗錢行為之標的是否限於行為人者始得宣告沒收，法無明文
    ，實務上一向認為倘法條並未規定「不問屬於犯罪行為人與
    否均沒收」時，自仍以屬於被告所有者為限，始應予沒收。
    從而被害人等遭詐騙款項業經轉交或遭銀行圈存而不在被告
    三人實際支配持有當中，已如前述，自非其等所有，且無事
    實上之共同處分權限，自不應對被告宣告沒收。
參、被告黃偉軒經本院合法傳喚，無正當理由不到庭，爰不待其
    陳述而為一造辯論判決。　　
據上論斷，應依刑事訴訟法第369條第1項前段、第364條、第371
條、第299條第1項前段，洗錢防制法第14條第1項、第2項、第16
條第2項，刑法第11條、第28條、第30條第1項前段、第2項、第3
39條之4第1項第2款、第2項、第55條、第47條第1項、第25條第2
項、第38條第2項、第38條之1第1項前段、第3項，刑法施行法第
1條之1第1項，判決如主文。
本案經檢察官林思吟提起公訴及移送併辦，檢察官薛雯文提起上
訴，檢察官李豫雙到庭執行職務。
中　　華　　民　　國　　110 　年　　12　　月　　15　　日
                  刑事第六庭  審判長法　官  劉方慈
                                    法　官  朱嘉川
                                    法　官  許曉微
以上正本證明與原本無異。
如不服本判決，應於收受送達後20日內向本院提出上訴書狀，其
未敘述上訴之理由者並得於提起上訴後20日內向本院補提理由書
（均須按他造當事人之人數附繕本）「切勿逕送上級法院」。
                                    書記官 徐仁豐
中　　華　　民　　國　　110 　年　　12　　月　　15　　日
附錄：本案論罪科刑法條全文
洗錢防制法第14條
有第二條各款所列洗錢行為者，處七年以下有期徒刑，併科新臺
幣五百萬元以下罰金。
前項之未遂犯罰之。
前二項情形，不得科以超過其特定犯罪所定最重本刑之刑。
中華民國刑法第339條之4
犯第 339 條詐欺罪而有下列情形之一者，處 1 年以上 7 年以
下有期徒刑，得併科 1 百萬元以下罰金：
一、冒用政府機關或公務員名義犯之。
二、三人以上共同犯之。
三、以廣播電視、電子通訊、網際網路或其他媒體等傳播工具，
    對公眾散布而犯之。
前項之未遂犯罰之。
附表一：
編號 告訴人 詐騙經過 匯款時間、金額（新臺幣） 匯入帳戶 提領時、地及金額  1 楊燦榮 109 年2 月3 日11時45分許，假冒友人周瑞福請求代為匯款給廠商 109 年2 月3 日12時40分許匯款10萬元 台北富邦商業銀行000000000000號帳戶 109 年2 月3 日13時53分許，由陳睿斌駕車搭載曹祐凱、龔祺峯至臺北市○○區○○○路0段000 號之統一超商庄研門市，由龔祺峯持鄭凱元之提款卡從自動櫃員機提領計10萬元  2 翁仁郎 109 年2 月6 日9 時許，假冒友人「阿西」借款周轉 109 年2 月6 日10時46分許匯款15萬元 臺灣土地銀行000000000000號帳戶 109 年2 月6 日中午某時許，由陳睿斌駕車搭載曹祐凱至新竹某超商自動櫃員機提領，惟因款項遭圈存，而無法提領 
附表二：
扣案物：鄭凱元之臺灣土地銀行帳號000000000000號帳戶提款卡1張及存摺1本